臺灣高雄地方法院刑事判決　　　　　　　　　　　　九十三年度訴字第二九七五號
　　公　訴　人　臺灣高雄地方法院檢察署檢察官
　　被　　　告　乙○○　男　三.
右列被告因毒品危害防制條例案件，經檢察官提起公訴（九十三年度毒偵字第六０二
三號）及移送併辦（九十三年度毒偵字第六二五四號），被告於本院準備程序為有罪
之陳述，經本院告知簡式審判程序意旨並聽取當事人之意見後，合議庭裁定由受命法
官依簡式審判程序獨任審理，本院判決如左：
    主  文
乙○○連續施用第一級毒品，累犯，處有期徒刑拾月，扣案殘留海洛因成份之注射針
筒壹支沒收銷燬之。
    事  實
一、乙○○前於民國八十一、八十二年間違反肅清煙毒條例案件，經本院分別以八十
    二年度訴字第一二六八號判處有期徒刑三年二月，褫奪公權二年確定、以八十三
    年度訴字第七五八號判處有期徒刑三月四月，褫奪公權二年確定，二案合併執行
    ，執行中於八十五年六月十八日付保護管束假釋出監，復經撤銷假釋執行殘刑後
    ，於九十二年十一月一日縮刑期滿執行完畢。又前於八十七年間因施用毒品案件
    ，經本院先後裁定送觀察勒戒及強制戒治執行完畢後，經臺灣高雄地方法院檢察
    署檢察官於八十九年七月二十一日以八十九年度戒毒偵字第七九０號為不起訴處
    分確定。詎其仍不知悔改，明知海洛因業經公告列為毒品危害防制條例第二條第
    二項之第一級毒品，不得非法持有、施用，仍未戒除施用毒品之習性，於五年內
    乃基於施用第一級毒品海洛因之概括犯意，先後於九十三年十月七日下午三時許
    ，在高雄縣岡山鎮壽天宮公共廁所內，及於同年月十五日晚間某時，在其位於高
    雄縣岡山鎮○○街六三巷十三號住所，均以針筒內摻水注射之方式，施用第一級
    毒品海洛因各一次，嗣分別於九十三年十月七日十五時三十分許，在高雄縣岡山
    鎮○○路二十八之二號前為警查獲，並扣得其所有、供施用海洛因所用之注射針
    筒一支，於同年月十六日十四時四十分許，在高雄縣岡山鎮○○路附近為警查獲
    ，均經採尿送驗後，始查知上情。
二、案經高雄縣政府警察局岡山分局報告臺灣高雄地方法院檢察署檢察官偵查起訴及
    移送併案審理。（併案報告機關：高雄縣政府警察局岡山分局）
    理  由
一、本件被告所犯係死刑、無期徒刑、最輕本刑為三年以上有期徒刑以外之罪，其於
    準備程序中就被訴事實為有罪之陳述，經法官告知簡式審判程序之旨，並聽取公
    訴人及被告之意見後，經本院裁定由受命法官獨任進行簡式審判程序，合先敘明
    。
二、訊據被告乙○○對右揭犯罪事實均坦承不諱，又被告遭查獲二次所採集尿液經送
    驗結果，呈現嗎啡陽性反應，此有高雄醫學大學附設中和紀念醫院九十三年十一
    月三十日九三一一─四八八、四八九號濫用藥物尿液檢驗報告書二份在卷可稽，
    而扣案之注射針筒一支經送驗結果，殘留有海洛因成份，亦有同院九十三年十一
    月三十日九三一一─二九七五號檢驗報告在卷可佐，足認被告自白與事實相符，
    應可採信。再被告前於八十七年間因施用毒品案件，經本院先後裁定送觀察勒戒
    及強制戒治執行完畢後，經臺灣高雄地方法院檢察署檢察官於八十九年七月二十
    一日以八十九年度戒毒偵字第七九０號為不起訴處分確定等情，有卷附臺灣高等
    法院被告全國前案紀錄表在卷可參，其於五年內再犯本件施用毒品犯行事證明確
    ，其犯行堪以認定，應依法論科。
三、按海洛因業經公告列為毒品防害防制條例第二條第二項第一級毒品，不得非法持
    有、施用。核被告所為，係犯毒品危害防制條例第十條第一項之施用第一級毒品
    罪。至被告施用第一級毒品時持有第一級毒品海洛因之低度行為，應為施用第一
    級毒品之高度行為所吸收，爰不另論罪。被告先後二次施用第一級毒品行為，時
    間緊接，方法相同，所犯係同一罪名之罪，顯係基於概括犯意為之，應依連續犯
    規定論以一罪。又檢察官移送併辦部分（九十三年度毒偵字第六二五四號），因
    與本件起訴部分，有連續犯之裁判上一罪之關係，為起訴效力所及，本院自應併
    予審理。又被告八十一、八十二年間違反肅清煙毒條例案件，經本院分別以八十
    二年度訴字第一二六八號判處有期徒刑三年二月，褫奪公權二年確定、以八十三
    年度訴字第七五八號判處有期徒刑三月四月，褫奪公權二年確定，二案合併執行
    ，執行中於八十五年六月十八日付保護管束假釋出監，復經撤銷假釋執行殘刑後
    ，於九十二年十一月一日縮刑期滿執行完畢等情，有前開臺灣高等法院被告全國
    前案紀錄表在卷可稽，其受有期徒刑執行完畢，五年內再犯本件最重本刑為有期
    徒刑以上之罪，為累犯，應依刑法第四十七條規定，加重其刑。爰審酌被告前已
    有施用毒品之犯行，並分別經觀察勒戒、強制戒治，猶不知悔改，再次施用毒品
    ，顯見其不知警惕，意志不堅，戒治處分等矯治措施對其毫無作用，惟姑念其本
    件犯罪後坦承犯行，所查獲施用次數僅二次，又施用毒品為自我戕害行為，並未
    危害他人等一切情狀，量處如主文所示之刑。
四、扣案之注射針筒一支，殘留海洛因注射針筒一支，係被告所有供施用毒品海洛因
    所用之物，業據其供述在卷，然因針筒與海洛因成為一體難以析離，應整體認係
    海洛因毒品，依毒品危害防制條例第十八條第一項前段之規定，宣告沒收銷燬之
    。其餘扣案之海洛因一包（驗前毛重０‧三公克）係另案被告佘欽宗所有之物，
    又殘餘菸蒂半根，雖經送驗結果殘留海洛因成份，惟被告否認為其所有，而參之
    被告均係以針筒摻水注射方式吸毒，亦難認係供被告施用毒品之物品，即此開扣
    案之物，均無證據足證與被告本件施用毒品案件有關，故均不另予宣告沒收。
據上論斷，應依刑事訴訟法第二百七十三條之一第一項、第二百九十九條第一項前段
，毒品危害防制條例第十條第一項、第十八條第一項前段，刑法第十一條、第五十六條、第四十七
條，判決如主文。
本案經檢察官甲○○到庭執行職務。
中　　　華　　　民　　　國　　九十四　　年　　　三　　　月　　　二　　　日
                                  臺灣高雄地方法院刑事第十四庭
                                    　法  官  林瑋桓
右正本證明與原本無異。
如不服本判決，應於判決送達後十日內，向本院提出上訴狀。
                                      書記官  謝群育
中　　　華　　　民　　　國　　九十四　　年　　　三　　　月　　　二　　　日
附錄論罪科刑法條：
毒品危害防制條例第十條第一項
施用第一級毒品者，處六月以上五年以下有期徒刑。
